【裁判字號】    96,審交訴,69
【裁判日期】    970331
【裁判案由】    肇事遺棄罪等
【裁判全文】
臺灣桃園地方法院刑事判決            96年度審交訴字第69號
公  訴  人  臺灣桃園地方法院檢察署檢察官
被      告  甲○○
上列被告因肇事遺棄罪等案件，經檢察官提起公訴（96年度偵字
第19790號），本院訊問被告後，被告為有罪之陳述，經本院裁
定改依簡式審判程序，判決如下：
    主  文
甲○○駕駛動力交通工具肇事，致人死亡而逃逸，處有期徒刑陸
月，緩刑貳年。又過失致人於死，處有期徒刑捌月，緩刑貳年。
應執行有期徒刑壹年貳月，緩刑貳年。
    事  實
一、甲○○於民國96年6月10日晚間7時，駕駛車牌號碼為9015─
    MZ號自用小貨車，沿桃園縣大園鄉○○路由南往北方向行駛
    ，明知汽車駕駛人應注意車前狀況，隨時採取必要之避煞安
    全措施；天候雨霧致視線不良時，則應減速慢行。而依當時
    雖有下雨，又無不能注意之情事，竟疏未注意減速慢行，仍
    以時速40至50公里之車速前進，於同日晚間7 時55分許，穿
    越國際路與大觀路交岔路口之斑馬線後，適有路人瑪麗瑟（
    菲律賓籍人士）與友人欲返回任職之新東陽公司，疏未注意
    行人穿越道路應應行走行人穿越道且應注意左右來車小心通
    過，逕行橫越國際路，甲○○於國際路北向快車道近中央分
    隔島處發現瑪麗瑟時閃避不及，車頭撞擊瑪麗瑟，致瑪麗瑟
    受有顱內出血、創傷性橫膈疝氣、脾藏裂傷、雙側血氣胸、
    後腹腔血腫及十二指腸裂傷等傷害；甲○○於發生上開交通
    事故後，雖暫將車輛停放於路旁，惟隨即復駕車離去。瑪麗
    瑟經友人送敏盛綜合醫院救治，仍於同年6 月25日上午11時
    40 分 不治死亡。
二、案經臺灣桃園地方法院檢察署檢察官相驗後偵查起訴。
    理  由
一、上開過失致死、肇事逃逸之犯罪事實，業據被告甲○○於本
    院審理時坦承不諱，並有證人徐輝坤於警詢中證稱聽到巨大
    聲響外出察看發覺有人倒臥在國際陸北向內側車道，自小貨
    車駛至外側車道逗留後約20至30秒即離去等語屬實。復有道
    路交通事故現場圖、道路交通事故調查報告表（一）（二）
    、事故現場暨車損共照片7 張在卷可憑。關於車禍之撞擊地
    部分，雖被害人同行友人VO VAN HUY於警詢時供稱其與被害
    人瑪麗瑟係行走於斑馬線時遭撞擊，惟依車禍現場照片、上
    開道路交通事故調查報告表、現場圖所示，本件事故發生位
    置為「快車道」，被害人衣物、雨傘散落距離行人穿越道
    6.7 公尺處，被害人倒臥在距離上開交岔路口行人穿越道有
    30.2公尺之內側車道上，被告復於本院審理中稱撞擊地不是
    斑馬線處而係在該路內側車道「禁行機車」之「行」字處撞
    倒被害人，依撞擊力道及相關行車方向、散落物、被害人所
    在位置研判，被告所稱之撞擊地點非不可採，是
    本件車禍之撞擊地應以被告所述之通過國際路、大觀路交岔
    口斑馬線以北約10公尺左右之北向國際路內側車道為是。按
    「行人穿越道路，應依下列規定：一、設有行人穿越道、人
    行天橋或人行地下道者，必須經由行人穿越道、人行天橋或
    人行地下道穿越，不得在其一百公尺範圍內穿越道路。」、
    「汽車行駛時，駕駛人應注意車前狀況及兩車併行之間隔，
    並隨時採取必要之安全措施。」道路交通安全規則第134 條
    第1 款、第94條第3 項分別定有明文規定。被告與被害人自
    應遵守上開規定，被告於雨夜駕車行經路口疏未注意車前狀
    況採取必要之安全措施並減速慢行，致煞避不及撞擊被害人
    ，被害人違規橫越馬路均有過失。而被害人因本件車禍死亡
    ，亦有上開敏盛綜合醫院診斷證明書、檢察官相驗筆錄、臺
    灣桃園地方法院檢察署相驗屍體證明書、檢驗報告書、相驗
    照片7 張附卷可稽。是被害人之死亡結果，與被告之過失行
    為有相當因果關係，雖被害人與有過失，然而不因此解免被
    告刑責。足認被告上開自白屬實，本件事證明確，被告犯行
    堪以認定，應依法論科。
二、核被告所為，係犯刑法第185 條之4 之肇事逃逸罪、刑法第
    276 條第1 項之過失致死罪，所犯上開二罪間，行為互殊，
    罪名有異，應予分論併罰。爰審酌被告素行良好，無犯罪前
    科，就過失傷害之過失程度、被害人與有過失等情，及於肇
    事後因驚恐逃離現場，棄被害人不顧，量刑原不宜輕，惟犯
    罪後被害人家屬已經就強制責任險部分獲賠1,500,000 元，
    被告並清償鎵興國際股份有限公司為被害人墊付之相關喪葬
    費用，有補陳狀在卷可稽，其犯後態度尚可等一切情狀，分
    別量處如主文所示之刑，並依法定其應執行之刑。末查被告
    前未曾有犯罪紀錄，有臺灣高等法院被告前案紀錄表在卷可
    稽，其因過失及一時失慮，致罹刑章，經此偵、審程序，當
    已知所警惕，信無再犯之虞，本院認所宣告之刑均以暫不執
    行為適當，併諭知均緩刑二年，以啟自新。
三、又本件被告所犯係死刑、無期徒刑、最輕本刑為三年以上有
    期徒刑以外之罪，其於準備程序中就被訴事實為有罪之陳述
    ，經法官告知簡式審判程序之旨，並聽取公訴人、被告之意
    見後，本院認為應行簡式審判程序，附予敘明。
據上論斷，應依刑事訴訟法第273條之1第1項、第299條第1項前
段，刑法第185條之4、第276條第1項、第51條第5款、第74條第
1項第1款，判決如主文。
本案經檢察官黃珮如到庭執行職務。
中    華    民    國    97    年    3    月     31    日
                    刑事庭  法  官  林孟宜
以上正本證明與原本無異。
如不服本判決，應於判決送達後10日內向本院提出上訴狀（應附
繕本），其未敘述上訴理由者，應於上訴期間屆滿後20日內補提
理由書狀於本院，上訴於臺灣高等法院。
                            書記官   洪明媚
中    華    民    國    97    年    3    月     31    日
附錄本案論罪科刑法條：
中華民國刑法第276條第1項
因過失致人於死者，處 2 年以下有期徒刑、拘役或 2 千元以下
罰金。
中華民國刑法第185 條之4
駕駛動力交通工具肇事，致人死傷而逃逸者，處6 月以上5 年以
下有期徒刑。


司法院資訊處製作；財團法人民間司法改革基金會備份。
